---
title: "Analyse discriminante linéaire"
author: '___'
date: "___"
output: html_document
---

<!--# Cette balise est un commentaire.-->

<!--% Cette balise est une consigne.-->

```{r setup, include=FALSE}
knitr::opts_chunk$set(echo = TRUE)
SciViews::R
library(mlearning)
```

# Introduction

Ce document s'intéresse à la création, la mise en place et au déploiement d'un algorithme basé sur l'analyse discriminante linéaire. Cet algorithme doit pouvoir discriminer des hommes et des femmes.
 
# Analyse

Vous avez pour objectif de proposer un outil de classification qui classe les hommes et les femmes. 

<!--% Importez les données `learning.csv` présent dans le dossier `docs`. Assurez-vous que chaque variable soit dans un format correct.-->

```{r import}
learning <- ___()
```

<!--% Réalisez 3 graphiques différents de votre choix pour explorer les données de learning.csv. Chaque graphique doit être commenté en 2 à 4 lignes.-->

```{r plot1}

```

```{r plot2}

```

```{r plot3}

```

<!--% Complétez ce chunk afin de diviser ce jeu de donnée en un set d'apprentissage et en un set de test. Utilisez 7/10 des observations pour votre set d'apprentissage. -->

```{r}
set.seed(42)

learn_set <- 
learn_test <- 
```

## Apprentissage de l'algorithme

<!--% Utilisez la lda afin de réaliser un algorithme qui prédit le genre de l'individu étudié.-->

```{r}
bio_lda <- ___
```

## Test de l'algorithme

<!--% Obtenez les classes prédites par la lda.-->

```{r}
____ <- predict(___,___)
```

<!--% Réalisez une matrice de confusion sur vos résultats.-->

```{r}
bio_conf <- ___(___, ___$___)
plot(___)
summary(___)
```

<!--% Décrivez vos observations en 5 à 10 lignes.-->

## Déploiement de votre algorithme

<!--% Déployez votre algorithme. Importez les données `deploy_set.csv`. Prédisez les classes de la variable genre.-->

```{r}
deploy <- read()
deploy_pred <- ___(___,___)
```


# Conclusion

<!--% Importez le jeu de données `deploy_solution.csv`. Comparez vos résultats de prédiction avec les bonnes réponses avec la fonction table(). Commentez vos résultats en 3 à 6 lignes. -->


```{r}

```

<!--# En pratique, cette étape de vérification n'est pas réalisée. Votre algorithme a déjà été testé.-->
