---
title: "Analyse discriminante linéaire"
author: '....'
date: "..."
output: html_document
---

```{r setup, include=FALSE}
knitr::opts_chunk$set(echo = TRUE)
SciViews::R
library(mlearning)
```

# Objectif

Ce document s'intéresse à l'analyse discriminante linéaire. 

**Ce projet est un projet cadré. Vous devez uniquement répondre à la question posée.**

# Analyse

Vous avez pour objectif de proposer un outil de classification qui classe les hommes et les femmes. 

> Importez les données `learning.csv` présent dans le dossier `docs`. Assurez vous que chaque variable soit dans un format correcte. 

```{r import}
learning <- ___()
```

> Réalisez 3 graphiques différents de votre choix pour explorer les données de learning.csv. Chaque graphique doit être commenté en 1 à 2 lignes.

```{r plot1}

```

```{r plot2}

```

```{r plot3}

```

> Complétez ce chunk afin de diviser ce jeu de donnée en un set d'apprentissage et en un set de test. Utilisez 7/10 des observations pour votre set d'apprentissage. Commentez ce chunk en 3 lignes maximum. 

```{r}
set.seed(42)
# Ajoutez vos instructions ici

# 
learn_set <- 
learn_test <- 
```

> Phase 1 : Création de votre outil de classification. Utilisez la lda afin de réaliser un classifieur qui prédit le genre de l'individu étudié.

```{r}
bio_lda <- ___
```


> Phase 2 : test de votre outil. Obtenez les classes prédites par la lda.

```{r}
____ <- predict(bio_lda,___)
```

> Réalisez une matrice de confusion sur vos résultats. Critiquez en 5 lignes maximum votre résultat.

```{r}
bio_conf <- ___(___, ___$___)
plot(bio_conf)
summary(bio_conf)
```


> Phase 3 : Déployez votre classifieur. Importez les données `deploy_set.csv`. Prédisez les classes de la variable genre.

```{r}
deploy <- read()
deploy_pred <- ___(___,___)
```

> Importez le jeu de données `deploy_solution.csv`. Comparez vos résultats de prédiction avec les bonnes réponses. Commentez vos résultats en 3 lignes maximum.

```{r}

```

